臺灣臺南地方法院交通事件裁定　　　　　　　　　　　九十三年度交聲字第五八號
　　移送機關　交通部公路總局嘉義區監理所臺南監理站
　　受處分人
　　即異議人　甲○○○○車租賃有限公司
　　代 表 人　陳秋雄
右列受處分人因違反道路交通管理處罰條例案件，對於交通部公路總局嘉義區監理所
臺南監理站九十三年二月五日所為之裁決處分（處分案號：嘉監南字第裁七四—ＺＤ
0000000號）聲明異議，本院裁定如左：
    主  文
異議駁回。
    理  由
一、聲明異議意旨略以：受處分人即異議人甲○○○○車租賃有限公司（下稱全家福
    公司）並不否認其所有之車牌號碼ＩＩ—二七七二號自用租賃小客車，於民國九
    十二年六月九日上午九點十八分左右，經人駕駛並於行經最高速限為時速一百公
    里之國道一號高速公路北上二七六公里處時，該車之行車速度為時速一一一公里
    ，有超速而不遵管制之違規事實，然異議人係於辦理驗車時，經承辦人員告知曾
    有交通違規罰單未繳款，始知悉本件違規情事，且因已過自動繳款期限，因此必
    須繳交最高額罰鍰。而異議人既然實際上未收到本交通違規事件之舉發通知單，
    且無其他人代為收受，顯見該舉發通知單之送達程序並不合法，而原處分機關即
    交通部公路總局嘉義區監理所臺南監理站未經查明，即貿然裁處異議人最高額罰
    鍰新臺幣六千元，顯非適當，故異議人不服該裁處，而提起本件異議。
二、按汽車行駛高速公路或設站管制之道路，而不遵管制之規定者，處汽車駕駛人新
    臺幣三千元以上六千元以下罰鍰，道路交通管理處罰條例第三十三條第一項定有
    明文。又汽車行駛高速公路應依速限標誌指示，高速公路交通管制規則第五條第
    一項前段亦規定甚明。次按，汽車違反道路交通管理事件有以科學儀器取得違規
    證據資料，足資認定其違規事實者，當場不能或不宜攔截製單舉發者，得對汽車
    所有人逕行舉發處罰；又前項逕行舉發，應記明車輛牌照號碼、車型等可資辨明
    之資料，查明汽車所有人姓名或名稱、住址後，製單舉發處罰之，道路交通管理
    處罰條例第七條之二第一項第六款及第二項則規定甚明。此外，當事人變更其送
    達之處所而不向行政機關陳明，致有應為送達之處所不明者，行政機關得依職權
    命為公示送達；而公示送達自於行政機關公告欄黏貼公告之日起，經二十日發生
    效力，行政程序法第七十八條第三項及第八十一條復規定甚詳。
三、經查：
    （一）受處分人即異議人全家福公司並不否認其所有之車牌號碼ＩＩ—二七七二
          號自用租賃小客車，於九十二年六月九日上午九點十八分左右，有經人駕
          駛並於行經最高速限為時速一百公里之國道一號高速公路北上二七六公里
          處時，該車之行車速度為時速一一一公里，而有超速之違規事實，且有內
          政部警政署國道公路警察局公警局交字第ＺＤ0000000號舉發違反
          道路交通管理事件通知單一紙及該警察局第四警察隊九十三年五月五日公
          警國四交訴字第０九三００００七二六號函附之超速違規採證照片一張附
          卷可參，顯見異議人所有之上開小客車，於前述時、地，經人駕駛有超速
          而不遵高速公路管制規定之違規事實，應可認定。
    （二）其次，前開舉發通知單及超速違規採證照片業經內政部警政署國道公路警
          察局第四警察隊，依據受處分人即異議人全家福公司就上開小客車所登記
          車籍資料中之車主地址（即台南市○區○○路九五二巷三十六號一樓），
          掛號郵寄予異議人，而經郵政人員前往投送後，發覺「遷移新址不明」而
          退回，以致無法依址送達後，該警察局第四警察隊之承辦警員再經電腦連
          線資料，查詢異議人就上述小客車所登記之車主地址，得知異議人並未辦
          理變更，乃依照上開行政程序法有關公示送達之規定，辦理公示送達之公
          告等情，則有「遷移新址不明」而遭退回之舉發通知單掛號郵件、內政部
          警政署國道公路警察局第四警察隊九十二年八月八日公警國四交字第０九
          二０００四七七一號公告函及舉發單退件移送清冊各一份存卷可佐。
    （三）再者，受處分人即異議人全家福公司所有之前述自用租賃小客車車籍資料
          中之車主地址及其所登記之公司所在地，均係「台南市○區○○路九五二
          巷三十六號」一情，則有汽車車籍查詢列印表、經濟部中部辦公室九十三
          年二月二十日經（九三）中辦三字第０九三三０八六九五五０號書函所附
          之有限公司設立登記事項卡及變更登記事項卡影本各一份在卷足憑，此與
          前述內政部警政署國道公路警察局第四警察隊所郵寄送達之地址，經核並
          無不同，顯見異議人遷移新址後，並未依照道路交通安全規則第二十三條
          第一項：「汽車所有人地址如有變更，應向公路監理機關辦理登記」之相
          關規定，向監理機關辦理車主地址變更，以致有變更其送達之處所，而不
          向行政機關陳明，並造成應為送達之處所不明之情形。從而，內政部警政
          署國道公路警察局第四警察隊本得依照前述行政程序法之相關規定，依職
          權為公示送達，且該警察隊辦理公示送達後，經二十日即發生送達之效力
          。據此，足見本件舉發單位即內政部警政署國道公路警察局第四警察隊就
          該交通違規舉發通知單之送達程序，經核應係合法且適當。
四、綜上所述，受處分人即異議人全家福公司所有之車牌號碼ＩＩ—二七七二號自用
    租賃小客車，於前開時、地，經人駕駛並於行經高速公路時，有超速而不遵管制
    規定之違規情事既可認定，則內政部警政署國道公路警察局第四警察隊依照前開
    道路交通管理處罰條例第七條之二第一項第六款及第二項之規定予以逕行舉發，
    並依法公示送達後，異議人並未依規定於期限內自動繳交罰款，亦未於期限內到
    案說明或聽候裁決，故移送機關即交通部公路總局嘉義區監理所臺南監理站，乃
    據此並引用道路交通管理處罰條例第三十三條第一項之規定，並參照「違反道路
    交通管理事件統一裁罰基準表」之相關內容，裁處異議人罰鍰新臺幣六千元，於
    法並無違誤（至異議人因屬公司法人而無從考領駕駛執照，故未依照同條例第六
    十三條第一項第一款之規定另記違規點數一點）。而本件異議人僅以其未實際收
    受該舉發通知單，即任意指摘本件原裁決有所不當，經核並無理由，故應予以駁
    回。
五、據上論斷，應依道路交通案件處理辦法第十九條，裁定如主文。
中    華    民    國      九十三      年      六       月       九      日
                              臺灣臺南地方法院交通法庭
                                  法  官    陳  志  成
右正本證明與原本無異。
如不服本裁定應於送達後五日內向本院提出抗告狀。
                                  書記官    黃  瓊  蘭
中    華    民    國      九十三      年      六       月       九      日
